# 求教陈版主：新收入准则下，运费在现金流量表中的列报？

提问人：treeyubel17 时间：2021-01-12 15:55:00
求教陈版主，新收入准则下，原销售费用中的运费基本都放到”主营业务成本“中，这部分运费对应的现金流是在”购买商品、接受劳务支付的现金“中反应，还是在”支付其他与经营活动有关的现金“中反应？

回答人：chenyiwei
个人理解仍在“支付其他与经营活动有关的现金“中反映。当然如果要调整到”购买商品、接受劳务支付的现金“也可以，但要注意保持一贯性。这并非原则性问题。